臺灣桃園地方法院小額民事判決
110年度桃小字第1810號
原      告  陳柏鈞  
被      告  林威彤  
上列當事人間請求損害賠償事件，本院於民國111年3月2日言詞
辯論終結，判決如下：
    主      文
被告應給付原告新臺幣貳萬肆仟零捌拾伍元，及自民國一Ｏ九年
五月十八日起至清償日止，按年息百分之五計算之利息。
原告其餘之訴駁回。
訴訟費用新臺幣壹仟元由被告負擔其中新臺幣肆佰壹拾參元，餘
由原告負擔。
本判決第一項得假執行，但被告如以新臺幣貳萬肆仟零捌拾伍元
為原告預供擔保，則得免為假執行。
原告其餘假執行之聲請駁回。
    事實及理由
一、原告主張：被告於民國110年3月4日下午3時6分許，騎乘車
     牌號碼000-0000號普通重型機車（下稱肇事機車），行經
     桃園市○○區○○路0段000號時，因過失碰撞原告所駕駛之車
     牌號碼000-0000號自用小客車（下稱系爭車輛），系爭車
     輛因而受損。嗣系爭車輛經送廠估修，估定之維修費用為
     新臺幣（下同）18,300元。且自事發之日起至同年月22日
     止，原告為等待被告協調維修、賠償方式，無法將系爭車
     輛交付維修，僅能搭乘計程車或請友人載送作為交通方式
     ，因而支出每日500元、共計10,000元之交通費。另原告因
     系爭車輛毀損，無車可用，自由權遭侵害，應得請求慰撫
     金30,000元。故依侵權行為之法律關係提起本件訴訟，請
     求被告賠償。並聲明：1.被告應給付原告58,300元，及自
     起訴狀繕本送達翌日起至清償日止，按年息5%計算之利息
     。2.願供擔保，請求准予宣告假執行。
二、被告則以：被告有請認識的修車業者檢視原告主張的維修費
     用金額，認為其請求金額過高；希望本院比對現場照片與
     估價單等事證，審酌系爭車輛傷痕是否為本件事故所致。
     並聲明：原告之訴駁回。
三、本院之判斷：
(一)按因故意或過失，不法侵害他人之權利者，負損害賠償責任
    ；汽車、機車或其他非依軌道行駛之動力車輛，在使用中加
    損害於他人者，駕駛人應賠償因此所生之損害；但於防止損
    害之發生，已盡相當之注意者，不在此限，民法第184條第1
    項前段、第191條之2分別定有明文。又汽車行駛時，駕駛人
    應注意車前狀況，並隨時採取必要之安全措施，亦為道路交
    通安全規則第94條第3項所規定。本件被告於110年3月4日下
    午3時6分許，騎乘肇事機車行經桃園市○○區○○路0段000號前
    外側車道，見同車道前方由訴外人張語傑所騎乘之車牌號碼
    000-0000號普通重型機車（下稱訴外機車）已因發生交通事
    故而倒地，卻煞車不及，先追撞訴外機車後，再向左翻滾，
    撞擊在同向中間車道停等紅燈之系爭車輛右側車身，系爭車
    輛因而受損之事實，已經警方檢送道路交通事故調查卷宗，
    經本院核對其內道路交通事故現場圖、調查報告表、談話紀
    錄表、現場照片等確認無誤，此等事故發生經過足認屬實。
    是被告未能妥善注意車前狀況而追撞訴外機車，並於失控倒
    地後進而碰撞系爭車輛，顯已違反上開注意義務之規定而應
    就本件事故之發生負擔全部過失，依前述規定，對原告因而
    所受之損害即應負賠償之責。
(二)損害賠償之範圍：
　1.按負損害賠償責任者，應回復他方損害發生前之原狀；債權
    人得請求支付回復原狀所必要之費用，民法第213條第1項、
    第3項分別定有明文。而回復原狀費用既以必要者為限，則
    修理材料以新品換舊品者，即應計算折舊。系爭車輛於本件
    事故後送廠估修，估定維修費用為18,300元（含鈑金5,600
    元、烤漆7,500元、零件5,200元）之事實，已據原告提出估
    價單為據（見重小卷第13頁）；且觀諸該估價單所載維修項
    目，均係集中於右前車身之鈑金、烤漆與零件更換，與上開
    認定之碰撞位置一致，和現場照片所顯示之車損程度（見重
    小卷第42至43頁）亦無不符，足認此等維修項目應屬必要。
    又依行政院所頒固定資產耐用年數表及固定資產折舊率之規
    定，非運輸業用客車、貨車之耐用年數為5 年，依定率遞減
    法，每年折舊率為1,000 分之369 ，另依營利事業所得稅查
    核準則第95條第6 項規定「固定資產提列折舊採用定率遞減
    法者，以1 年為計算單位，其使用期間未滿1 年者，按實際
    使用之月數相當於全年之比例計算之，不滿1 月者，以1 月
    計」。依車籍資料所示，系爭車輛係於106年8月出廠，至本
    件事故發生之110年3月間，已使用3年8月，則上開零件費用
    經折舊計算後之金額應為985元（計算式詳如附表），再加
    計無須計算折舊之鈑金、烤漆費用後，系爭車輛修復之必要
    費用即為14,085元（計算式：985＋5,600＋7,500＝14,085），
    原告逾此部分之請求則無理由，不應准許。
　2.關於車輛因侵權行為而毀損後所生交通費用之損害賠償，性
    質上屬於車輛所有權受侵害，所生財產使用價值減損或額外
    增加費用之損害，被害人請求自侵權行為發生時起，至受損
    車輛維修完成完成所需時間為止，按合理交通方式所生之費
    用，應為所許。又衡諸通常經驗，車輛於交通事故中受損後
    ，被害人實施維修之方式、項目、承修者等事項，本可能取
    決於預估之維修費用及預期之賠償或保險給付金額，而有差
    異，故車輛毀損後，由事故雙方於相當期間內進行聯絡、協
    商，以決定處理方式，實屬通常社會生活中處理事故車輛之
    正常流程，於此期間縱尚未實施維修，被害人應仍可請求此
    一期間內因不能使用車輛所生之交通費。原告主張本件事故
    發生之110年3月4日後，其迄於同年月12日始與被告取得聯
    繫，隨後與被告協商系爭車輛賠償事宜，直到同年月22日，
    始確定無法達成共識等情，已為被告所不爭執（見本院卷第
    10頁反面）；是以上開聯絡協商期間19日，加計系爭車輛實
    施維修所需日數，系爭車輛因本件事故至少有20日不能使用
    ，應可認定。又原告於事發前既係以駕駛系爭車輛作為交通
    方式，其主張於系爭車輛不能使用之期間，交通費之損害以
    每日500元計算，應未逾租賃同種類小客車使用之通常市價
    ，應屬可採。從而，原告請求被告賠償交通費之損害10000
    元（計算式：20*500＝10,000），應屬有理。
　3.再按不法侵害他人之身體、健康、名譽、自由、信用、隱私
    、貞操，或不法侵害其他人格法益而情節重大者，被害人雖
    非財產上之損害，亦得請求賠償相當之金額，雖為民法第19
    5條第1項前段所規定，但本項慰撫金之請求須以人格權之不
    法侵害為要件，如被害人僅係財產權受侵害，即無請求慰撫
    金之餘地。經查，原告未因本件事故受有傷害，已經其自承
    在案（見本院卷第10頁反面）；其雖主張因系爭車輛不能使
    用，致其自由權受有侵害云云，但原告對於系爭車輛之使用
    支配，本係基於其所有權而生之權能，屬於財產權之範疇，
    而非專屬於原告之人格權，其此節主張並非可採。從而，本
    件未見原告有何人格權受侵害之情事，其請求慰撫金自屬無
    理，應予駁回。
　4.綜上，原告本件得請求之損害賠償金額應以24,085元（計算
    式：14,085＋10,000＝24,085）為限，逾此範圍之請求則無理
    由，應予駁回。
(三)又給付無確定期限者，債務人於債權人得請求給付時，經其
    催告而未為給付，自受催告時起，負遲延責任。其經債權人
    起訴而送達訴狀，或依督促程序送達支付命令，或為其他相
    類之行為者，與催告有同一之效力。遲延之債務，以支付金
    錢為標的者，債權人得請求依法定利率計算之遲延利息。其
    利率未經約定，亦無法律可據者，週年利率為5%，為民法第
    229 條第2 項、第233 條第1 項前段、第203 條分別明定。
    本件原告對被告之損害賠償請求權屬未定給付期限之金錢債
    權，故其就上述24,085元，請求被告給付自起訴狀繕本送達
    翌日即109年5月18日（見重小卷第77頁）起至清償日止，按
    年息5%計算之利息，亦屬有理。
四、綜上所述，原告依侵權行為之法律關係，請求被告給付如主
    文第1項所示，為有理由，應予准許；逾此範圍之請求則無
    理由，應予駁回。
五、本判決第1項係適用小額訴訟程序所為被告敗訴之判決，依
    民事訴訟法第436條之20規定，應依職權宣告假執行；並依
    民事訴訟法第436條之23準用第436條第2項、第392條第2項
    規定，宣告被告如為原告預供擔保，則得免為假執行。至於
    原告其餘假執行之聲請，因訴之駁回失其依附，應併予駁回
    。
六、本件結論已臻明確，兩造其餘攻擊防禦方法及所提證據，經
    審酌均不至影響判決結果，故不逐一論述。
七、訴訟費用負擔之依據：民事訴訟法第79條，並依同法第436
    條之19第1項確定費用額為1,000元。　　　　　　　　
中　　華　　民　　國　　111 　年　　3 　　月　　25　　日
                  桃園簡易庭  法  官  陳逸倫
以上為正本係照原本作成。
如不服本判決，應於送達後20日內，向本院提出上訴狀並表明上
訴理由，如於本判決宣示後送達前提起上訴者，應於判決送達後
20日內補提上訴理由書（須附繕本）。
如委任律師提起上訴者，應一併繳納上訴審裁判費。   
中　　華　　民　　國　　111 　年　　3 　　月　　28　　日
                              書記官  洪惠娟
附錄：
一、民事訴訟法第436條之24第2項：
　  對於小額程序之第一審裁判上訴或抗告，非以其違背法令為
    理由，不得為之。
二、民事訴訟法第436條之25：
　  上訴狀內應記載上訴理由，表明下列各款事項：
　  ㈠原判決所違背之法令及其具體內容。
　  ㈡依訴訟資料可認為原判決有違背法令之具體事實。
三、民事訴訟法第471條第1項：（依同法第436條之32第2項規定
    於小額事件之上訴程序準用之）
    上訴狀內未表明上訴理由者，上訴人應於提起上訴後20日內
    ，提出理由書於原第二審法院；未提出者，毌庸命其補正，
    由原第二審法院以裁定駁回之。
附表
-----
折舊時間           金額
第1年折舊值        5,200×0.369=1,919
第1年折舊後價值    5,200-1,919=3,281
第2年折舊值        3,281×0.369=1,211
第2年折舊後價值    3,281-1,211=2,070
第3年折舊值        2,070×0.369=764
第3年折舊後價值    2,070-764=1,306
第4年折舊值        1,306×0.369×(8/12)=321
第4年折舊後價值    1,306-321=985